【裁判字號】    98,易,2153
【裁判日期】    991029
【裁判案由】    贓物
【裁判全文】
臺灣板橋地方法院刑事判決              98年度易字第2153號
公  訴  人  臺灣板橋地方法院檢察署檢察官
被      告  丙○○
上列被告因贓物案件，經檢察官提起公訴（98年度偵字第15159
號），本院判決如下：
    主  文
丙○○搬運贓物，累犯，處拘役拾日，如易科罰金，以新臺幣壹
仟元折算壹日。
    事  實
一、丙○○前於民國94年間，因違反毒品危害防制條例案件，經
    臺灣新竹地方法院以96年度訴緝字第5 號判處有期徒刑10月
    確定，嗣因合於中華民國九十六年罪犯減刑條例規定，經同
    院以96年度聲減字第9 號裁定減刑為有期徒刑5 月確定，並
    於96年7 月16日縮刑期滿執行完畢。詎其不知悔改，於98年
    4 月27日9 時許，前往乙○○（所涉竊盜犯行，經本院以98
    年度易字第1481號判處有期徒刑8 月確定）之女友甲○○位
    於臺北縣鶯歌鎮○○街29號2 樓住處樓下，見乙○○甫於同
    日6 時許，在臺北縣三峽鎮○○路與三樹路口處竊得之車號
    0163-DC 號自用小貨車（車內有腳踏車1 部、安全帽13頂、
    頭燈15只、尾燈28只、馬包4 個、前置包5 個、坐墊包5 個
    、氣嘴燈30組、洗鍊油11瓶、磨電機2 組及洋傘2 支等物）
    ，竟意圖牟利，明知上開物品係來路不明之贓物，仍與乙○○共同將上開物品搬運至甲○○上址2 樓住處藏放，伺機出
    脫牟利。案經乙○○於同日13時許，在臺北縣樹林市○○路
    ○ 段235 號前為警緝獲，並起出上開贓物後，始查悉上情。
二、案經臺灣板橋地方法院檢察署檢察官簽分後偵查起訴。
    理  由
壹、程序方面：
    按刑事訴訟法第159 條第1 項雖規定，被告以外之人於審判
    外之言詞或書面陳述，除法律有規定外，不得作為證據。惟
    同法第159 條之5 第1 、2 項已規定，經當事人於審判程序
    同意作為證據，法院審酌該言詞陳述或書面陳述作成時之情
    況，認為適當者，亦得為證據。當事人、代理人或辯護人於
    法院調查證據時，知有第159 條第1 項不得為證據之情形，
    而未於言詞辯論終結前聲明異議者，視為有前項之同意（指
    同條第1 項之同意作為證據），此乃第159 條第1 項所容許
    ，得作為證據之例外規定之一。經查，本案被告丙○○及檢
    察官於言詞辯論終結前，均未就判決所引用之各該被告以外
    之人於審判外之陳述及所調查之證據主張有刑事訴訟法第15
    9 條第1 項不得為證據之情形，本院復審酌各該證據作成時
    並無違法及證明力明顯過低之瑕疵等情況，認為適當，是本
    案經調查之證據均有證據能力。至以下所引其餘非屬供述證
    據部分，既不適用傳聞法則，復查無違法取得之情事存在，
    自應認同具證據能力。
貳、實體部分：
一、訊據被告丙○○固坦承於前揭時、地曾與乙○○搬運上開物
    品至甲○○住處藏放，惟矢口否認有何搬運贓物之犯行，並
    辯稱：伊雖有幫乙○○搬運2 箱東西，但伊不知道所搬運的
    東西係贓物云云。經查：
(一)、上開車號0163-DC 號自用小貨車及腳踏車等物品原係由高明
    賜所管領使用，並於98年4 月26日17時許至同年月27日9 時
    許間之某時，在臺北縣三峽鎮○○路與三樹路路口前，遭不
    明人士竊取乙情，業據證人高明賜於警詢時證述綦詳，復有
    臺北縣政府警察局三峽分局搜索扣押筆錄、扣押物品目錄表
    、贓物認領保管單、臺北縣警察局三峽分局偵辦刑案現場照
    片6 幀、車籍查詢- 基本資料詳細畫面各1 件附卷可稽，是
    系爭自小貨車及上開物品確屬他人失竊贓物之情，應堪認定
    。
(二)、至被告雖以前揭情詞置辯，惟證人乙○○於偵查中證稱：伊
    案發當天早上6 點，將所竊取車號0163-DC 號自用小貨車開
    到甲○○位於臺北縣鶯歌鎮○○街29號2 樓住處樓下，而被
    告是該日9 點許來找伊，伊和被告說該部車係伊天亮時偷開
    回來的，請被告等一下載伊把車子開去丟棄，被告則說這台
    車車斗還滿新的，他要拿去賣錢，車上的東西就先放在甲○○家，被告就把這些東西搬到甲○○住處等語（見98年度偵
    字第12334 號偵查卷第52、53頁），其於本院審理時復證稱
    ：被告知道伊有在偷車子，且案發那天是伊打電話叫被告來
    幫伊搬東西，而被告說他只要伊竊得車輛後車廂所加裝的帆
    布蓋就好等語（見本院卷99年10月20日審判筆錄第5 頁），
    再參以被告於本院審理時亦供稱：伊知道證人乙○○沒有小
    貨車，且不知道他為什麼要把小貨車丟掉等語（見同上審判
    筆錄第8 頁），是被告既知證人乙○○並沒有小貨車之情，
    故證人乙○○請其一同丟棄上開小貨車時，其豈可能不知證
    人所欲丟棄之上開小貨車係來路不明之贓物，是其在搬運上
    開物品時即應知悉所搬運之上開物品係來路不明之贓物，至
    為明確，從而，被告上開所辯顯係事後卸責之詞，洵無足採
    。
(三)、綜上所述，本案事證已臻明確，被告犯行洵堪認定，應依法
    論科。
二、核被告所為，係犯刑法第349 條第2 項之搬運贓物罪。再被
    告前有如犯罪事實欄所載之論罪科刑執行情形，有臺灣高等
    法院被告前案紀錄表附卷可憑，其於受徒刑執行完畢後5 年
    內，故意再犯本件有期徒刑以上之罪，為累犯，應依刑法第
    47條第1 項規定加重其刑。爰審酌被告之素行，此有前開被
    告前案紀錄表在卷可查，兼衡其不思正當經營業務，竟為貪
    圖小利，搬運上開來路不明之物品，不僅幫助財產犯罪行為
    人不法獲利，且妨礙被害人追索被害財產，難認對社會治安
    及交易影響無影響，惟被害人高明賜已取回上開失竊車輛及
    物品，對本件被害人影響尚微等一切情狀，爰量處如主文所
    示之刑，並諭知易科罰金之折算標準，以示懲儆。
據上論斷，應依刑事訴訟法第299條第1項前段，刑法第349條第2
項、第47條第1項、第41條第1項前段，刑法施行法第1條之1，判
決如主文。
本案經檢察官李超偉到庭執行職務
中    華    民    國    99    年    10    月    29    日
                  刑事第一庭    審判長法  官  李釱任
                                      法  官  鄭水銓
                                      法  官  陳正偉
上列正本證明與原本無誤。
                                      書記官  陳慧津
中    華    民    國    99    年    10    月    29    日
附錄本案論罪科刑所引法條
中華民國刑法第349條
收受贓物者，處 3 年以下有期徒刑、拘役或 5 百元以下罰金。
搬運、寄藏、故買贓物或為牙保者，處 5 年以下有期徒刑、拘
役或科或併科 1 千元以下罰金。
因贓物變得之財物，以贓物論。

司法院資訊處製作；財團法人民間司法改革基金會備份。
